臺灣臺北地方法院刑事判決　　　　　　　100年度訴字第244號
公　訴　人　臺灣臺北地方法院檢察署檢察官
被　　　告　解美珠
上列被告因違反毒品危害防制條例案件，經檢察官提起公訴（10
0年度毒偵字第115號），被告於準備程序中就被訴事實先為有罪
之陳述，經本院合議庭裁定由受命法官獨任改用簡式審判程序，
判決如下：
    主    文
解美珠施用第一級毒品，累犯，處有期徒刑拾壹月，扣案如附表
所示之物沒收。
    事    實
一、解美珠曾有多次違反毒品危害防制條例而為法院判決有罪確
    定之紀錄。並曾因施用第二級毒品安非他命，而經本院以八
    十八年度毒聲字第二五八號裁定令入勒戒處所施以觀察勒戒
    後，經評定認有繼續施用毒品之傾向，而由本院以八十八年
    度毒聲字第一四五六號裁定施以強制戒治。之後，檢察官聲
    請裁定停止戒治，所餘期間付保護管束，本院以八十九年度
    毒聲字第一○二號裁定准許，於民國八十九年六月十九日保
    護管束期滿未經撤銷視為執行完畢。臺灣臺北地方法院檢察
    署檢察官並以八十九年度戒毒偵字第二二五號為不起訴處分
    。然又因九十三年十月間起至九十四年二月一日期間，施用
    第一級毒品海洛因、第二級毒品安非他命，經檢察官提起公
    訴，本院以九十四年度訴字第三七八號判決應執行有期徒刑
    十月確定。後又因施用第一級毒品海洛因，為檢察官提起公
    訴，本院以九十七年度訴字第三一九號判決判處有期徒刑七
    月，九十八年二月二十二日縮刑期滿，翌日出監。然仍未悔
    改，於九十九年十二月二十八日下午七時許，在臺北市○○
    區○○路四段四四巷八號四樓住處，以將海洛因、甲基安非
    他命粉末一起放入以玻璃球、塑膠軟管組成之吸食器內，燒
    烤產生煙霧吸食之方式同時施用第一級毒品海洛因、第二級
    毒品甲基安非他命。嗣於該日下午十時四十分許，為警在上
    揭住處查獲，並扣得其所有、供本案施用毒品之前開吸食器
    一組。
三、案經臺北市政府警察局萬華分局報告臺灣臺北地方法院檢察
    署檢察官偵查起訴。於本院準備程序進行中，解美珠就被訴
    事實先為有罪之陳述，經合議庭裁定由受命法官獨任行簡式
    審判程序。
    理    由
一、前揭事實，業據被告解美珠坦承不諱（本院卷第四三頁背面
    參照），且經將被告為警查獲後採集之尿液送臺灣尖端先進
    生技醫藥股份有限公司檢驗，呈安非他命類（安非他命、甲
    基安非他命）、鴉片類（嗎啡、可待因）陽性反應，此有該
    公司一百年一月十二日濫用藥物檢驗報告一紙附卷可稽（偵
    查卷第八三頁參照），該公司以ＥＩＡ酵素免疫分析法、Ｇ
    Ｃ／ＭＳ氣相層析質譜儀分析法為初步、確認檢驗，其結果
    信而有徵，足為本院判斷之依據。又有以玻璃球、塑膠軟
    管組成之吸食器一組扣案可證，足以擔保被告前開任意性自
    白與事實相符。次查，被告曾因施用第二級毒品安非他命，
    而經本院以八十八年度毒聲字第二五八號裁定令入勒戒處所
    施以觀察勒戒後，經評定認有繼續施用毒品之傾向，而由本
    院以八十八年度毒聲字第一四五六號裁定施以強制戒治。之
    後，檢察官聲請裁定停止戒治，所餘期間付保護管束，本院
    以八十九年度毒聲字第一○二號裁定准許，於八十九年六月
    十九日保護管束期滿未經撤銷視為執行完畢。臺灣臺北地方
    法院檢察署檢察官並以八十九年度戒毒偵字第二二五號為不
    起訴處分。然又因九十三年十月間起至九十四年二月一日期
    間，施用第一級毒品海洛因、第二級毒品安非他命，經檢察
    官提起公訴，本院以九十四年度訴字第三七八號判決應執行
    有期徒刑十月確定。後又因施用第一級毒品海洛因，為檢察
    官提起公訴，本院以九十七年度訴字第三一九號判決判處有
    期徒刑七月，九十八年二月二十二日縮刑期滿，翌日出監等
    情，有臺灣高等法院被告前案紀錄表與前開裁定、處分書、
    起訴書、判決等在卷足證，被告既前曾因施用毒品案件，經
    觀察勒戒、強制戒治後，五年內再犯施用毒品罪，為法院判
    處罪刑確定，則被告本次於九十九年十二月二十八日，再度
    施用第一級、第二級毒品，雖已於前次施用毒品所受觀察勒
    戒、強制戒治執行完畢五年後，但參酌最高法院九十五年度
    第七次刑事庭會議決議，被告曾於遭送觀察、勒戒或強制戒
    治後，五年內再犯施用毒品犯行經判決有罪確定，縱本次再
    度施用毒品之時間，已於前次施用毒品所受觀察勒戒、強制
    戒治執行完畢五年後，仍應依毒品危害防制條例第十條處罰
    。
二、查海洛因、甲基安非他命，依毒品危害防制條例第二條第二
    項第一款、第二款規定，分屬第一級、第二級毒品。核被告
    所為，係違反毒品危害防制條例第十條第一項、第二項之施
    用第一級毒品、第二級毒品之罪。被告持有第一級毒品海洛
    因、第二級毒品甲基安非他命之犯行，各為被告施用之犯行
    所吸收，不另論罪。被告以一行為同實施用甲基安非他命、
    海洛因，為想像競合犯，應依刑法第五十五條規定，從一重
    以施用第一級毒品罪論。被告有事實欄所述刑之執行紀錄，
    此有臺灣高等法院被告前案紀錄表可考。其於受有期徒刑執
    行完畢後五年內故意再犯本案有期徒刑以上之刑之罪，為累
    犯，應依刑法第四十七條第一項規定，加重其刑。爰審酌被
    告犯罪動機、目的、施用之毒品種類、到案後雖坦承犯行，
    但施用毒品之紀錄不少、素行非佳等及其他一切情狀，量處
    如主文所示之刑，以資儆懲。扣案如附表所示之吸食器一組
    ，雖為玻璃球、塑膠軟管組成，而非屬專供施用毒品之器具
    ，但仍係供被告本案施用毒品所用之物，且為被告所有，此
    經被告供明（本院卷第四四頁參照），應依刑法第三十八條
    第一項第二款規定，沒收之。
據上論斷，應依刑事訴訟法第二百七十三條之一第一項、第二百
九十九條第一項前段，毒品危害防制條例第十條第一項、第二項
，刑法第十一條前段、第五十五條、第四十七條第一項、第三十
八條第一項第二款，判決如主文。
本案經檢察官楊婉鈺到庭執行職務。
中    華    民    國   100    年    4    月    29     日
                  刑事第十庭      法  官  姚念慈
以上正本證明與原本無異。
如不服本判決，應於判決送達後十日內，檢具繕本向本院提出上
訴狀上訴於臺灣高等法院。
                                  書記官  劉芸珊
中    華    民    國   100    年    4    月    29     日
附錄本案論罪科刑法條全文：
毒品危害防制條例第十條
施用第一級毒品者，處六月以上五年以下有期徒刑。
施用第二級毒品者，處三年以下有期徒刑。
附表：以玻璃球、塑膠軟管組成之吸食器一組。